臺灣臺南地方法院民事裁定
110年度抗字第71號
抗  告  人  魏鴻益  


相  對  人  呂亞帆  



上列抗告人因與相對人間本票裁定強制執行事件，對於中華民國
109年4月29日之109年度司票字1019號裁定提起抗告，本院裁定
如下：
    主  文
抗告駁回。
抗告程序費用新臺幣壹仟元由抗告人負擔。
    理  由
一、按執票人向本票發票人行使追索權時，得聲請法院裁定後強
    制執行，票據法第123條定有明文。又按本票執票人依上開
    規定，聲請法院裁定許可對發票人強制執行，係屬非訟事件
    ，此項聲請之裁定，及抗告法院之裁定，僅依非訟事件程序
    ，以審查強制執行許可與否，法院就本票形式上之要件是否
    具備予審查為已足，並無確定實體上法律關係存否之效力，
    如發票人就票據債務之存否有爭執時，應由發票人提起確認
    之訴，以資解決（最高法院56年台抗字第714號、57年台抗
    字第76號判例意旨參照）。
二、抗告意旨略以：抗告人於109年9月23日向相對人借款新臺幣
    （下同）6萬元，簽發如附表所示編號1之本票及留下空白本
    票1紙，如附表所示編號2之本票並非抗告人所簽立，為此爰
    提起抗告，請求廢棄原裁定等語。
三、經查，本件相對人主張執有抗告人簽發如附表所示之本票2
    紙，並免除作成拒絕證書，惟相對人屆期提示未獲付    款
    ，依票據法第123條規定，聲請裁定准予強制執行等情，業
    據提出上開本票原本為證，原裁定（本院110年度司票字125
    3號裁定）予以准許，即無不合。抗告意旨所稱抗告人並未
    簽發如附表所示編號2之本票縱令屬實，亦係實體上之爭執
    ，揆諸首揭規定及判例意旨，原應由抗告人另行提起訴訟以
    資解決，要非於本件非訟程序所得加以審究。從而，原裁定
    許可強制執行，並無違誤，抗告人據以提起抗告，請求廢棄
    原裁定，為無理由，應予駁回。又本件抗告費用確定為1,00
    0元，應由抗告人負擔。
四、據上論結，本件抗告為無理由，依非訟事件法第46條、第21
    條第2項、第24條第1項，民事訴訟法第495條之1第1項、第4
    49條第1項、第78條，裁定如主文。
中　　華　　民　　國　　110 　年　　6 　　月　　17　　日
                  民事第五庭　法  官　陳尹捷
以上正本證明與原本無異。
本裁定除以適用法規顯有錯誤為理由外，不得再為抗告。如提起
再抗告，應於裁定正本送達後10日內委任律師為代理人向本院提
出再抗告狀及委任狀，並繳納再抗告費新臺幣1,000元。
中　　華　　民　　國　　110 　年　　6 　　月　　17　　日
                              書記官　曾美滋
附表：
編號 發票日 票面金額  到期日 提示日 票據號碼 1 109年9月23日 6萬元 未載 109年10月23日 CH357249 2 109年11月5日 6萬元 未載 109年12月5日 TH0000000